ACORDAO-COMPLETO-2520318

ACÓRDÃO DE RELAÇÃO

ACÓRDÃO DE RELAÇÃO 3252/2021 ATA 49/2021 - PLENÁRIO

Acórdão 3252/2021-TCU-Plenário
Considerando que o presente processo trata de denúncia sobre os indícios de irregularidades nos Contratos 8/2019 e 28/2020 celebrados entre o Conselho Regional de Medicina do Estado do Rio de Janeiro e a Menezes e Barreto Advogados Associados para a prestação, respectivamente, de serviços técnicos especializados em assessoria jurídica (Peça 8) e de serviços de promoção e acompanhamento, sem exclusividade, dos feitos judiciais sob o interesse do Conselho Regional de Medicina do Estado do Rio de Janeiro (Peça 6) ;
Considerando que o TCU deve conhecer, preliminarmente, da presente denúncia, por atender aos requisitos legais e regimentais de admissibilidade;
Considerando que a Selog anotou que os aludidos Contratos 8/2019 e 28/2020 estariam extintos, com o término do prazo de vigência, respectivamente, em 3/6/2020 (Peça 8) e 15/3/2021 (Peça 6) ; 
Considerando que, após a análise final do feito, a unidade técnica propôs o conhecimento da presente denúncia para, no mérito, assinalar a sua parcial procedência, promovendo o envio de ciência corretiva e preventiva, nos termos do art. 9º, I, da Resolução TCU n.º 315, de 2020, para que o Conselho Regional de Medicina do Estado do Rio de Janeiro atente para a necessidade de evitar a futura ocorrência da falha ora identificada nos Contratos 8/2019 e 28/2020 diante da contratação direta, por inexigibilidade de licitação, sem restar efetivamente comprovada a singularidade do objeto, em desacordo, assim, com o art. 25, II, da Lei n.º 8.666, de 1993, e com a jurisprudência fixada pelo TCU a partir, por exemplo, dos Acórdãos 2.104/2012, 1.100/2013 e 7.840/2013, do Plenário;
Considerando, enfim, que o presente feito deve ser apreciado na presente Sessão Pública do Plenário do TCU diante da necessidade de assegurar o pleno interesse público à informação, sem prejudicar a intimidade das pessoas, a partir da manutenção do referido sigilo em prol, apenas, das correspondentes peças processuais, nos termos dos arts. 53, §§ 3° e 4°, e 108, § 1°, da Lei n.º 8.443, de 1992, e, por analogia, do art. 93, IX, da CF88;
Os Ministros do Tribunal de Contas da União, reunidos em Sessão do Plenário, ACORDAM, por unanimidade, com fundamento nos arts. 143, inciso V, alínea "a", 234, 235, parágrafo único, e 250, inciso I, do Regimento Interno do TCU, aprovado pela Resolução nº  246, de 2011, em conhecer da presente denúncia para, no mérito, assinalar a sua parcial procedência, diante dos elementos de convicção até aqui obtidos pelo TCU, além de prolatar as providências abaixo fixadas pelo item 1.7 deste Acórdão:
1. Processo TC-Processo 039.694/2021-6 (DENÚNCIA) 
	1.1. Denunciante: identidade preservada em sintonia com o art. 55 da Lei n.º 8.443, de 1992.
	1.2. Entidade: Conselho Regional de Medicina do Estado do Rio de Janeiro.
	1.3. Relator: Ministro-Substituto André Luís de Carvalho.
	1.4. Representante do Ministério Público: não atuou.
	1.5. Unidade Técnica: Secretaria de Controle Externo de Aquisições Logísticas (Selog) .
	1.6. Representação legal: não há.
	1.7. Providências:
	1.7.1. promover o envio de ciência preventiva e corretiva ao Conselho Regional de Medicina do Estado do Rio de Janeiro, nos termos do art. 9º, I, da Resolução TCU n.º 315, de 2020, para que atente para a necessidade de evitar a futura ocorrência da falha ora identificada nos Contratos 8/2019 e 28/2020 diante da contratação direta, por inexigibilidade de licitação, sem restar efetivamente comprovada a singularidade do objeto, em desacordo, assim, com o art. 25, II, da Lei n.º 8.666, de 1993, e com a jurisprudência fixada pelo TCU a partir, por exemplo, dos Acórdãos 2.104/2012, 1.100/2013 e 7.840/2013, do Plenário;
	1.7.2. enviar a cópia do presente Acórdão, com a cópia do parecer da unidade técnica, aos seguintes destinatários:
1.7.2.1. à ora representante, para ciência;
1.7.2.2. ao Conselho Regional de Medicina do Estado do Rio de Janeiro, para ciência e efetivo cumprimento do item 1.7.1 deste Acórdão; e
	1.7.3. promover o arquivamento do presente processo, sem prejuízo de manter o sigilo em relação às eventuais peças gravadas com essa chancela e à autoria da denúncia, retirando a chancela de sigilo, contudo, sobre o presente processo, nos termos dos arts. 53, §§ 3º e 4º, e 108, § 1º, da Lei n.º 8.443, de 1992, e, por analogia, do art. 93, IX, da CF88.

ANDRÉ DE CARVALHO

não há.

Não atuou.

DENÚNCIA (DEN)

Secretaria de Controle Externo de Aquisições Logísticas (Selog).